Inventaris van het archief van het IJkkantoor te Dordrecht
Nationaal Archief, Den Haag
IJkkantoor te Dordrecht
IJkkantoor Dordrecht
1842-1950
3438
5.30 meter; 52 inventarisnummers.
Normale geschreven, getypte en gedrukte documenten, geen bijzondere handschriften.
Nationaal Archief, Den Haag
Het archief bevat onder meer correspondentie en brievenboeken. Verder bevat het kas-giroboeken, kwitantieboeken, diverse registers, en stukken betreffende herijking en weegeigenschappen van meetwerktuigen.
Archiefvorming
Geschiedenis van het archiefbeheer
De verwerving van het archief
De rechtstitel is (nog) onbekend.
3.10
Aanwijzingen voor de gebruiker
Openbaarheidsbeperkingen
Volledig openbaar.
Materiële beperkingen
Aanvraaginstructie
Openbare archiefstukken kunnen online worden aangevraagd en gereserveerd. U kunt dit ook via de terminals in de studiezaal van het Nationaal Archief doen. Om te kunnen reserveren dient u de volgende stappen te volgen:
U maakt een profiel aan op www.gahetna.nl, en logt vervolgens in
Via de archiefinventaris (alleen de beschrijvingen met rode nummers) selecteert u het gewenste archiefstuk door op de knop 'Reserveren' te klikken
In het volgende scherm geeft u aan op welke dag u het archiefstuk wilt inzien
Indien u zich bevindt in de studiezaal en een tafelnummer heeft ontvangen kunt u dit nummer vermelden. Als u geen tafelnummer heeft kunt u tafelnummer 777 laten staan
Vervolgens bevestigt u uw reservering door deze te versturen.
Verwant materiaal
Beschikbaarheid van kopieën
Verwante archieven
3.10.01.01 - IJkkantoor Delft, 1823-1853
3.10.01.03 - IJkkantoor Gorinchem, 1826-1869
3.10.01.04 - IJkkantoor 's Gravenhage, 1820-1918
3.09.11.05 - IJkkantoor Leiden, 1820-1923
3.10.01.06 - IJkkantoor Rotterdam, 1940-1960
3.10.01.07 - IJkkantoor Schiedam, 1852-1872
Beschrijving van de series en archiefbestanddelen
- 1. Ingekomen stukken 1842 t/m Juni 1853, 2. Ingekomen stukken Juli 1853 t/m 1862; 1842-1862; 1
- 1. Registers der inkomende en uitgaande stukken 1846 t/m 1869, 2. Brievenboeken (uitgaande stukken) 1846 t/m 1869; 1846-1869; 2
- Ingekomen stukken, 1863-1869; 3
- 1. Correspondentie 1870, 2. Correspondentie 1871; 3. Correspondentie 1872; 1870-1872; 4
- 1. Correspondentie 1873, 2. Correspondentie 1874; 3. Correspondentie 1875; 1873-1875; 5
- 1. Correspondentie 1876, 2. Correspondentie 1877; 1876-1877; 6
- 1. Correspondentie 1878, 2. Correspondentie 1879; 1878-1879; 7
- 1. Correspondentie 1880, 2. Correspondentie 1882; 1880-1882; 8
- 1. Correspondentie 1881, 2. Correspondentie 1883; 1881-1883; 9
- 1. Correspondentie 1884, 2. Correspondentie 1885; 1884-1885; 10
- 1. Correspondentie 1886, 2. Correspondentie 1887; 1886-1887; 11
- 1. Correspondentie 1888, 2. Correspondentie 1889; 1888-1889; 12
- 1. Correspondentie 1890, 2. Correspondentie 1891; 1890-1891; 13
- 1. Correspondentie 1892, 2. Correspondentie 1894; 1892-1894; 14
- 1. Correspondentie 1893, 2. Correspondentie 1895; 1893-1895; 15
- 1. Correspondentie 1896, 2. Correspondentie 1897; 1896-1897; 16
- 1. Correspondentie 1898, 2. Correspondentie 1899; 1898-1899; 17
- 1. Correspondentie 1900, 2. Correspondentie 1901; 1900-1901; 18
- 1. Correspondentie 1902, 2. Correspondentie 1903; 1902-1903; 19
- Correspondentie, 1904; 20
- Correspondentie, 1905; 21
- Correspondentie, 1906; 22
- 1. Correspondentie 1907, 2. Correspondentie 1908; 1907-1908; 23
- 1. Correspondentie 1909, 2. Correspondentie 1910; 1909-1910; 24
- 1. Correspondentie 1911 1911, 2. Correspondentie 1912; 1911-1912; 25
- 1. Correspondentie 1913, 2. Correspondentie 1914; 1913-1914; 26
- 1. Correspondentie 1915, 2. Correspondentie 1916; 1915-1916; 27
- 1. Correspondentie 1917, 2. Correspondentie 1918; 1917-1918; 28
- Kas-giro-boek, 1937-1940; 106
- Kas-giro-boek, 1940-1943; 107
- Kas-giro-boek, 1943-1945; 108
- Kas-giro-boek, 1946; 109
- Kas-giro-boek, 1946; 110
- Kas-giro-boek, 1946-1947; 111
- Kas-giro-boek, 1947; 112
- Kas-giro-boek, 1947-1948; 113
- Kas-giro-boek, 1948; 114
- Kas-giro-boek, 1948-1949; 115
- Kas-giro-boek, 1949; 116
- Kas-giro-boek, 1949; 117
- Kas-giro-boek, 1949-1950; 118
- Kas-giro-boek, 1950; 119
- 1. Kwitantie-boeken betr. ijkloon voor het onderzoek van maten. 1939-1949, 2. Kwitantie-boeken betr. ijkloon voor het onderzoek van gasmeters. 1938-1950; 1939-1950; 120
- 1. Kwitantie-boeken betr. onderzoek van niet aan ijk onderworpen voorwerpen. 1938-1946, 2. Kwitantie-boek betr. keuring naar model. 1941-1948; 3. Kwitantie-boek betr. vergoedingen voor werkzaamheden, waarop het Tarievenbesluit IJkwet niet van toepassing is. 1944-1950; 4. Kwitantie-boeken betr. reisen verblijfkosten.1944-1949; 5. Kasboek herijk standplaats 1938-1946; 6. Aanbiedingsregister meetwerktuigen. 1941-1950; 7. Register betr. dienstvoorschriften. 1870-1925; 1870-1950; 121
- 1. Register kleine correspondentie. 1909-1939, 2. Register betr. wetten, Koninklijke Besluiten en Beschikkingen. 1869-1879; 3. Register betr. begrotings-uitgaven. 1937-1944; 1869-1944; 122
- Registers betr. begrotings-uitgaven, 1945-1949; 123
- Verslagen onderzoek van weegbruggen, 1928-1945; 124
- 1. Publicaties betr. herijk van maten en gewichten. 1940-1946, 2. Herijk-gegevens Dordrecht, Gorinchem en 's-Gravendeel. 1938-1949; 125
- Giro-bewijzen, 1939-1949; 126
- 1. Kasstaten 1946-1950, 2. Correspondentie 1933-1940; 3. Correspondentie 1940-1949; 127
- 1. Instructies 1941-1944, 2. Ontwerp-reglement 1937; 3. Inventarislijsten 1929-1947; 4. Controle-staten 1941-1947; 5. Gegevens ijkkantoor 's-Hertogenbosch betr. herijkreis. 1940; 6. Lijsten weegeigenschappen contrastandaarden, balansen en meetwerktuigen. 1897-1927; 7. Lijsten revisie meters. 1947-1948; 1897-1950; 128
- Tekeningen behorende bij het Reglement op de maten en gewichten, 1912; 129